臺灣臺中地方法院民事裁定
111年度勞執字第104號
聲  請  人  廖育慈  

相  對  人  豐昱國際股份有限公司

法定代理人  楊士弘  
相  對  人  豐昱國際股份有限公司大墩分公司

法定代理人  何天瀚  
上列當事人間因勞資爭議事件，聲請人聲請裁定准予強制執行，
本院裁定如下：
   主  文
民國111年6月13日臺中市政府勞工局勞資爭議調解紀錄（案號：
1146H409及1185H423）調解結果，關於相對人應給付聲請人新臺
幣235,626元之調解內容，准予強制執行。
聲請程序費用新臺幣1,000元由相對人負擔。
    理  由
一、聲請意旨略以：兩造間關於積欠工資、資遣費、特休未休工
    資及加班費之勞資爭議，於民國111年6月13日經臺中市政府
    勞工局為勞資爭議調解成立，相對人同意支付聲請人新臺幣
    （下同）279,540元，其中㈠111年3月工資34,432元於111年6
    月20日前一次給付；111年4月工資25,915元於111年7月31日
    前一次給付；111年5月工資30,505元於111年8月31日前一次
    給付。㈡特休未休工資及加班費6,735元部分，自111年9月至
    12月止分為4期於每月末日前按月給付。㈢資遣費150,260元
    部分，第1期於111年11月30日前給付5,000元；第2期於111
    年12月31日前給付5,000元，第3期起之其餘金額，自112年1
    月起至11月止分為11期，於每月末日前按月給付。以上如有
    任何1項或1期未按時履行，所有各項之給付均視為全部到期
    ，並應由相對人匯款至聲請人原薪資帳戶。惟相對人迄僅給
    付43,914元，即未再履行調解成立內容所載義務。爰依勞資
    爭議處理法第59條第1項規定，聲請准予強制執行等語。
二、按勞資爭議經調解成立或仲裁者，依其內容當事人一方負私
    法上給付之義務，而不履行其義務時，他方當事人得向該管
    法院聲請裁定強制執行並暫免繳裁判費；於聲請強制執行時
    ，並暫免繳執行費，勞資爭議處理法第59條第1項定有明文
    。查聲請人主張之上情，業據其提出臺中市政府勞工局勞資
    爭議調解紀錄（案號：1146H409及1185H423）及存摺封面暨
    內頁為證，足認相對人對聲請人負有前開調解成立內容所載
    之金錢給付義務，且相對人迄今僅給付43,914元，依前揭調
    解結果，其後各期給付全部視為到期。從而，聲請人以相對
    人未依調解內容履行其義務，據以聲請裁定強制執行，核與
    首揭規定並無不合，應予准許。
三、依勞資爭議處理法第59條，非訟事件法第13條第2款、第21
    條第2項、第24條第1項，民事訴訟法第95條、第78條、第85
    條第1項前段，裁定如主文。
中　　華　　民　　國　　111 　年　　9 　　月　　8 　　日
                  勞動法庭    法  官  黃渙文
　　　　　　　　　
正本係照原本作成
如不服本裁定，應於裁定送達後10日之不變期間內，向本院提出
抗告狀，並繳納抗告費新臺幣1,000元。
中　　華　　民　　國　　111 　年　　9 　　月　　8 　　日
                              書記官  楊玉華